

#### **PERFIL**

Soy un profesional con experiencia en desarrollo de proyectos, auditoría interna y ventas, con habilidades en el manejo de herramientas de Office y lenguajes de programación como Python y R.

Mi objetivo es seguir creciendo en el ámbito de la Ciencia de Datos y aportar mis conocimientos en análisis de sistemas organizacionales complejos con enfoque en la toma de decisiones combinando mis conocimientos en la integración de sistemas complejos, finanzas y ciencia de datos. Liderando un equipo dinámico.

# **CONTACTO**

TELÉFONO: +52 (646) 2007217

SITIO WEB:

https://juanmcp.github.io/

CORREO ELECTRÓNICO: Juan3manu@gmail.com

# **AFICIONES**

Finanzas y Trading Tecnología, Cine y Videojuegos Practicar Natación y Pádel. Viajar y conocer nuevas culturas

# JUAN MANUEL CASTRO PÉREZ

# **EDUCACIÓN**

#### Instituto Suizo Universidad

Septiembre 2022 - Marzo 2024 Maestría en Ciencia de Datos, Instituto Suizo Universidad Título por promedio

#### **CETYS Universidad**

Agosto 2013 – Agosto 2020 Ingeniero Industrial, Universidad Maestría en Administración de Negocios MBA, especialidad en finanzas, título por tesis

#### **EXPERIENCIA LABORAL**

A&C Asesoría y consultoría en Seguridad Socia Agente de ventas 2020 – 2024

Venta y asesoría en seguridad social para PYMEs. Seguimiento de ventas y negociación con ejecutivos.

Incógnito Agencia de Mystery Shopper Auxiliar administrativo 2017-2018

Auditoría y mejora de servicio al cliente en empresas. Presentación de resultados y capacitación a empleados.

## **PROJECTOS Y CERTIFICADOS**

Tesis MBA: "El impacto de las TICS en el producto interno bruto de los países de la OCDE.

Para la tesis de maestría se realicé un análisis estadístico multivariado combinando bases de datos públicas.

C\$50's Introduction to Computer Science Harvard.

https://github.com/code50/136280591

## **APTITUDES**

**Nivel Avanzado de ingles TOEFL. Lenguajes de programación:** SQL, Python, R, C, Java, html. Tableu, Jupyter, Office, GitHub.